臺灣板橋地方法院交通事件裁定　　　　 96年度交聲字第697號
原處分機關　交通部公路總局臺北區監理所
異　議　人
即受處分人　乙○○
上列異議人即受處分人因違反道路交通管理處罰條例案件，對於
交通部公路總局臺北區監理所96年5 月2 日所為之二處分（原處
分案號：北監自裁字第裁40-AEV217190號、第裁40-AEV217191號
），聲明異議，本院裁定如下：
    主  文
異議均駁回。
    理  由
一、本件聲明異議意旨略以：本件舉發違規8435-EF 號自用小客
    車，係異議人即受處分人以分期付款方式向原車主甲○○購
    買，尚未過戶，異議人雖自95年5 月起使用迄今，均未曾借
    給他人使用，但異議人於本件舉發違規時間，正與公司同事
    丙○○一同駕車南下至高雄出差，人不在臺北，並無駕車行
    經舉發違規地點之情，本件舉發二違規行為，並非異議人駕
    車所為，爰提出聲明異議云云。
二、按汽車駕駛人，行經有燈光號誌管制之交岔路口紅燈右轉者
    ，處新臺幣六百元以上一千八百元以下罰鍰；又汽車駕駛人
    ，違反道路交通管理處罰條例第53條規定者，除依原條款處
    罰鍰外，並予記違規點數三點；又汽車駕駛人，駕駛汽車有
    違反本條例之行為，經交通勤務警察或依法令執行交通稽查
    任務人員制止時，不聽制止或拒絕停車接受稽查而逃逸者，
    除按各該條規定處罰外，處新臺幣三千元以上六千元以下罰
    鍰；又汽車駕駛人，違反道路交通管理處罰條例第60條第1
    項規定者，除依原條款處罰鍰外，並予記違規點數一點；又
    本條例之處罰，受舉發違反道路交通管理事件之受處罰人，
    認為受舉發之違規行為應歸責他人者，應於舉發違反道路交
    通管理事件通知單應到案日期前，檢附相關證據及應歸責人
    相關證明文件，向處罰機關告知應歸責人，處罰機關應即另
    行通知應歸責人到案依法處理，逾期未依規定辦理者，仍依
    本條例各該違反條款規定處罰，道路交通管理處罰條例第53
    條第2 項、第60條第1 項、第63條第1 項第1 款、第3 款、
    第85條第1 項分別定有明文。
三、查本件異議人即受處分人乙○○所有車號8435-EF 號自用小
    客車，於民國96年2 月12日下午4 時50分許，沿臺北市○○○路由東往西方向行駛，行至長安東路與延平北路設有燈光
    號誌管制之交岔路時，違規紅燈右轉延平北路往北方向行駛
    ，經交通勤務警察王智明鳴笛示意其停車接受稽查，又拒絕
    接受稽查，逕行加速駛離逃逸之違規事實，業經證人即舉發
    警員王智明到庭結證稱：我於96年2 月12日16時至18時於長
    安西路與延平北路口執行交通指揮勤務，站在延平北路南往
    北方向，在16時50分時一部自小客車8435-EF 號違規紅燈右
    轉，當時該車沿長安東路由東往西方向行駛到延平北路路口
    違規紅燈右轉，我看到違規鳴笛示意停車受檢，該部違規車
    輛拒絕停車受檢，駕車加速沿延平北路往北方向逃逸，我立
    即記下車號、廠牌、顏色、違規日期、時間及地點，並向派
    出所查詢該違規車輛是否為失竊車輛，經查詢非失竊車輛後
    ，依規定逕行舉發，我當時記下車號時，與該車距離2 公尺
    內，當時看到這輛違規車輛廠牌是日產NISSNA，顏色我當時
    看到的是銀灰色等語明確（見本院96年10月17日訊問筆錄）
    ，而舉發警員王智明上開證述目擊違規車輛之車號、廠牌、
    顏色，亦核與異議人駕用之車輛相符，此亦有異議人提出之
    其所駕車輛照片、行車執照等附卷可稽。異議人雖具狀辯稱
    上開意旨云云，並提出丙○○及丙○○之姐丁○○出具之證
    明書為憑，指證稱異議人與丙○○有於96年2 月11日晚上出
    差至高雄、臺南地區，並借宿在高雄縣大社鄉丁○○住處至
    翌日（即同年月12日）中午，嗣於同日晚上11時許返回臺北
    縣林口鄉等情云云以佐其說。然復查異議人於本院調查時陳
    稱：我的公司名稱是全晉貿易商行，地址在桃園縣龜山鄉○○○路11 1之38號2 樓，目前公司僅有我、與丙○○兩位員
    工，丙○○負責保養品及化粧品銷售的業務，她的薪資是以
    實際業績營業額按比例抽成，營業所得每月幾千元至十多萬
    元不等，丁○○係丙○○的姊姊，因為節省旅費所以出差都
    借住她那邊，本件舉發違規當日我們是要出差到高雄縣市、
    臺南縣，星期日（即96年2 月11日）我們就已到高雄，星期
    一（即同年月12日）我們先跑高雄的喬治亞，下午跑臺南的
    三家廠商即金穎生技、寶鴻生技、統久企業，談商品代理的
    部分，我是保養品、化妝品的代理商，所以我們和這些廠商
    談產品的代理經銷，我本身有很多牌子產品，如克莉兒、CO
    SWAY等品牌，我是要向金穎、寶鴻下單生產我所有品牌的商
    品，喬治亞、統久企業則有自己的品牌，我是要與他們談代
    理區域的經銷，喬治亞後來有和我們合作兩個月的時間，其
    他三家因為成本考量的關係，後來並無合作，我們到統久之
    後已經晚上七點半，就直接從臺南走中山高速公路回林口，
    丙○○也是住林口，中途是否有暫停休息站已經忘了，到了
    林口已經將近十二點左右，已經是半夜了云云（見本院96年
    11月28日訊問筆錄2 至3 頁），惟核諸證人丙○○於本院調
    查時證稱：我任職於全晉貿易商行，公司有哪些職員，因我
    都是跑業務，不太清楚，大概有二、三人，職員有老板乙○○、我、還有兩男一女，他們的職務我不是很清楚，我的職
    務是業務，我們從事保健食品，我負責的不只保健食品，還
    有日常生活用品、醫藥用品、美容減肥產品、保養產品等業
    務開發市場，薪資是看抽成，看業績量，我的底薪是....
    （回想許久之後），我的月薪不是很明確，我領過最少一萬
    八千元左右，最多三萬多，因為我對這個行業不是很清楚，
    我對於96年2 月12日有無與老板出差過，有點模糊，我詢問
    過我姊姊後，我記得有這件事，日期大概是那個附近，我們
    是禮拜天下午開老板的車下去的，禮拜一離開，我老闆車子
    車型是日產車，顏色是暗色、有點近褐色、綠色及黑色，好
    像是近褐色，那天是我開車，中間老板有休息，我們是從臺
    北出發，我已經不記得明確地點，一開始不是我開車，所以
    出發後經過哪些地方上高速公路我已不記得，是經林口或五
    股的交流道已經忘記了，（改口）我現在想一想不能確定當
    天是否有與老板換手開車，走高速公路先到我姊姊高雄住處
    ，到的時候已是傍晚，隔日才去拜訪客戶，我與老板出差的
    目的，有去喬治亞談些產品的問題，喬治亞是我們的代工，
    他們有出產品，我們要去跟他談經銷的問題，喬治亞公司在
    臺南還是臺中吧，總共去過兩家廠商，都是談經銷的事，還
    有一家我忘記了，地點我也不記得了，我只記得去拜訪過兩
    家廠商，之後還有無去過別的地方我不記得了，另外我記得
    回到林口時已經是半夜了，我之所以記得與老板出差的日期
    是96年2 月12日，是因為我就只有跟老板出過這次差而已，
    因為我只去這麼一次高雄，所以我問我姊姊那天是禮拜幾，
    我姊姊說是禮拜天，我姊姊說當時是過年，但我忘了是過年
    前還是過年後，我就去看電腦月曆，才知道是96年2 月12日
    云云（見本院96年11月28日訊問筆錄4 至5 頁），二人所述
    有關異議人公司員工情形、丙○○薪資、所述出差目的、拜
    訪廠商行程均有諸多不符之處，已非無疑，且異議人既稱證
    人丙○○係其公司員工，負責業務工作，並陪同異議人出差
    拜訪廠商，惟稽之證人丙○○上開證述情節，竟對異議人公
    司員工情形、個人薪資、拜訪廠商行程、洽談事務內容等事
    項均不甚知悉瞭解，顯難據以證明對異議人所辯為有利之認
    定。再依異議人於本院調查時曾稱：本件舉發違規時間，當
    時我跟同事都在高雄出差，我的行事曆也有記載等語（見本
    院96年10月17日訊問筆錄1 頁），然其後經異議人攜帶其所
    稱記錄行程之記事本到庭，經本院當庭檢視結果，其記事本
    上96年2 月12日所載「11點喬治亞生技行程」，已用筆刪除
    並註記載有「延後年後」（當庭諭知異議人庭後影印陳報附
    卷，惟其後並未影印陳報附卷，又按96年農曆春節係自除夕
    即96年2 月17日起放假至初八即96年2 月25日），異議人當
    庭復陳稱：應該是喬治亞有跟我變更行程等語（見本院96年
    11月28日訊問筆錄3 頁），顯與異議人上開所辯有於96年2
    月12日出差至高雄拜訪喬治亞廠商之行程不符，亦見異議人
    上開所辯，顯有不實。是上開違規事實，已經舉發警員指述
    明確，依其上開證述情節，當無誤認之虞，且衡諸舉發警員
    與異議人素不相識，亦無怨隙，其執行公務舉發異議人違規
    ，自亦無故意誣陷之理。至異議人上開所辯情節，顯有諸多
    瑕疵疑點，尚難認其所辯屬實，自不足採。從而，原處分機
    關據以援引上開規定，就其紅燈右轉部分，裁處罰鍰新臺幣
    九百元，並記違規點數三點，就其拒絕停車接受稽查而逃逸
    部分，裁處罰鍰新臺幣三千元，並記違規點數一點，並無不
    當。本件異議均為無理由，應均予駁回。
四、據上論斷，應依道路交通案件處理辦法第19條，裁定如主文
    。
中　　華　　民　　國　　96　　年　　12　　月　　31　　日
                        交通法庭  法  官  彭  全  曄
以上正本證明與原本無異
如不服本裁定應於送達後5日內向本院提出抗告狀
                                  書記官  吳  詩  琳
中　　華　　民　　國　　96　　年　　12　　月　　31　　日
